【裁判字號】    95,上訴,33
【裁判日期】    950120
【裁判案由】    毒品危害防制條例
【裁判全文】
臺灣高等法院刑事判決                  95年度上訴字第33號
上  訴  人
即  被  告  甲○○
上列上訴人因違反毒品危害防制條例案件，不服臺灣板橋地方法
院94年度訴字第589號，中華民國94年10月19日第一審判決（起
訴案號：臺灣板橋地方法院檢察署94年度毒偵字第277號，移送
併辦案號：臺灣板橋地方法院檢察署94年度核退毒偵字第525號
、臺灣臺北地方法院檢察署94年度毒偵字第818、2301號），提
起上訴，本院判決如下：
    主  文
上訴駁回。
    事  實
一、甲○○有多次麻藥、煙毒等前科，前因違反肅清煙毒條例案
    件，經本院以79年度上訴字第3174號判決，判處有期徒刑5
    年確定，入監服刑後，先於民國82年5月13日假釋出監（下
    稱第1次假釋），假釋後，又因違反肅清煙毒條例案件，經
    判處有期徒刑4年確定，與第1次假釋經撤銷後之殘刑有期徒
    刑1年7月又1日合併執行後，再於84年8月11日假釋出監（下
    稱第2次假釋），又因違反肅清煙毒條例案件，經本院以85
    年度上訴字第3955號判決，判處有期徒刑1年6月確定，與第
    2 次假釋經撤銷之殘刑有期徒刑3年5月又23日合併執行後，
    於88年11月9日再假釋出監（下稱第3次假釋），第3次假釋
    復經撤銷，殘刑有期徒刑2年又11日於93年5月9日縮刑期滿
    執行完畢。
二、甲○○前因施用毒品案件，經臺灣臺北地方法院以90年度毒
    聲字第2618號裁定送觀察、勒戒，因有繼續施用毒品之傾向
    ，再經同法院以91年度毒聲字第82號裁定命入戒治處所強制
    戒治，嗣因戒治成效良好，經同法院於91年5月31日以91 年
    度毒聲字第1090號裁定停止戒治，嗣於91年12月27日戒治期
    滿後，由臺灣臺北地方法院檢察署檢察官以92年度戒毒偵字
    第11號為不起訴處分確定。
三、詎甲○○仍不知悔改，復基於施用第一級毒品海洛因之概括
    犯意，自93年5月10日起至94年7月9 日止，連續在臺北縣中
    和市○○路41巷10號4樓租屋處等地，以將海洛因粉末加水
    稀釋後，再以針筒注入手臂之方式，非法施用第一級毒品海
    洛因多次，每日約施打一次。嗣警方於：
    1.93年9月3日下午5時50分許，在臺北縣中和市○○路167
      巷巷口查獲，並扣得第一級毒品海洛因一包（淨重0.04公
      克、空包裝重0.23公克）。
    2.93年12月13日下午1時30分許，在臺北市○○○路○段83
      號地下停車場出口處查獲。
    3.94年1月9日中午1時50分許（起訴書誤載為1月19日），在
      臺北縣中和市○○街208巷巷口查獲，並扣得注射針筒一
      支。
    4.94年7月10日上午6時30分許，在臺北市○○路與南海路口
      因駕駛贓車為警盤檢後查獲。
四、案經臺北縣政府警察局中和分局報請臺灣板橋地方法院檢察
    署檢察官偵查起訴，及臺灣板橋地方法院檢察署檢察官、臺
    灣臺北地方法院檢察署檢察官移送併辦。
    理  由
一、認定犯罪事實所憑證據和理由：
    (一)上訴人即被告甲○○對於事實欄第三項所載犯罪事實，業
      已坦承不諱。
    (二)被告各次為警查獲後所採集之尿液，經送臺灣檢驗科技股
      份有限公司（下稱臺灣檢驗公司）及臺灣尖端先進生技醫
      藥股份有限公司（下稱臺灣尖端公司）檢驗結果，確呈施
      用海洛因代謝後之嗎啡陽性反應，亦有臺灣檢驗公司濫用
      藥物尿液檢驗報告3紙、臺灣尖端公司濫用藥物檢驗報告1
      紙附卷可稽（見毒偵字第277號卷第54頁、核退毒偵字第
      525 號第2頁、毒偵字第2301號第7頁、毒偵字第481號卷
      第9頁）。
    (三)事實欄第三項1.所載扣案粉末1 包，經送法務部調查局鑑
      定結果，確為海洛因，有該局93年9 月21日調科壹字第060
      008882 號鑑定通知書一份在卷可按（見毒偵字第4077號卷
      第46頁），此外並有扣案之注射針筒1 支可資佐證。
    (四)被告有事實欄第二項所載之觀察、勒戒、強制戒治等矯治
      紀錄，嗣由檢察官為不起訴處分確定等情，有本院被告前
      案紀錄表及臺灣臺北地方法院檢察署92年度戒毒偵字第11
      號不起訴處分書在卷足憑。其於強制戒治完畢後，5年內
      再犯毒品危害防制條例第10條第1項之罪，依同條例第23
      條第2項規定，即應予論罪科刑。
    (五)綜上所述，被告犯行，事證明確，堪以認定。
二、論罪的理由：
    (一)被告所為，係犯毒品危害防制條例第10條第1 項之施用第
      一級毒品罪。被告持有海洛因之低度行為，為其施用之高
      度行為所吸收，不另論罪。
    (二)被告先後多次施用第一級毒品海洛因之犯行，時間緊接，
      方法相同，所犯係構成要件相同之罪名，顯係基於概括犯
      意反覆為之，應依刑法第56條連續犯之規定論以一罪，並
      加重其刑。
    (三)被告有事實欄第二項所載刑事前科及有期徒刑之執行，有
      本院被告前案紀錄表可按，其於執行完畢後5 年內再犯本
      件有期徒刑之罪，為累犯，應依刑法第47條之規定加重其
      刑，並遞加重之。
    (四)檢察官雖未就被告94年1月8日施用第一級毒品海洛因以外
      犯行部分起訴，因與已起訴部分有連續犯之裁判上一罪關
      係，法院自得併予審究。
三、上訴駁回的理由：
    (一)原法院審理結果，認被告犯罪成立，援引毒品危害防制條
      例第10條第1項、第18條第1項前段、刑法第11條前段、第
      56條、第47條、第38條第1項第2款，並審酌被告前因施用
      海洛因，經法院多次為論罪科刑之判決，猶不知悔改而再
      有本件犯行，益見其意志薄弱，其施用毒品係自戕行為，
      及其施用毒品之動機、次數、期間，暨犯罪後坦承犯行之
      態度等一切情狀，量處有期徒刑1年，並說明扣案之淨重
      0.04公克海洛因，應依法沒收銷燬之，扣案之包裝袋1只
      、注射針筒1支，均為被告所有，並供犯罪所用，應當沒
      收。所為事實認定、法律適用及量刑各方面均屬適當。
    (二)被告上訴指摘原審量刑過重，並無理由，應予駁回。
四、適用的法律：
    刑事訴訟法第368條。
本案經檢察官柯麗鈴到庭執行職務。
中    華    民    國    95    年    1    月    20    日
                  刑事第十三庭審判長法  官  曾德水
                                    法  官  廖紋妤
                                    法  官  范清銘
上正本證明與原本無異。
如不服本判決，應於收受送達後10日內向本院提出上訴書狀，其
未敘述上訴之理由者並得於提起上訴後10日內向本院補提理由書
（均須按他造當事人之人數附繕本）。
                                    書記官  吳金來
中    華    民    國    95    年    1    月    20    日
附錄：本案論罪科刑法條全文
毒品危害防制條例第10條第1項
施用第一級毒品者，處六月以上五年以下有期徒刑。


司法院資訊處製作；財團法人民間司法改革基金會備份。
